【裁判字號】    97,交聲,2833
【裁判日期】    971219
【裁判案由】    交管條例聲異
【裁判全文】
臺灣板橋地方法院刑事裁定            97年度交聲字第2833號
原處分機關  交通部公路總局台北區監理所板橋監理站
異  議  人
即受處分人  林宏志
上列異議人因違反道路交通管理處罰條例案件，對於交通部公路
總局台北區監理所板橋監理站於中華民國九十七年十月十四日所
為之裁決處分（案號：板監裁字裁41-CO0000000號）不服，聲明
異議，本院裁定如下：
    主      文
異議駁回。
    理      由
一、原處分意旨略以：異議人林宏志於民國九十七年七月二十一
    日晚間九時二十九分許，騎駕車號ＷＳＺ─１５６號輕型機
    車，行經台北縣板橋市○○街、中正路二一六巷口時，因有
    「汽車駕駛人拒絕接受酒精濃度測試檢定」之違規，經警舉
    發，填具台北縣政府警察局九十七年七月二十一日北縣警交
    字第CO0000000 號舉發違反道路交通管理事件通知單，原處
    分機關於九十七年十月十四日依道路交通管理處罰條例第三
    十五條第四項規定，裁處罰鍰新台幣六萬元，並吊銷駕駛執
    照，三年內禁考，異議人於九十七年十月二十四日聲明異議
    等情。
二、異議意旨則以：異議人確於前開時、地，為警舉發，但伊當
    時並未酒後騎車，是在該路口與朋友聊天，欲至該機車置物
    箱內取物，並未發動引擎騎車，自無拒絕酒測，原處分應予
    撤銷云云。
三、法院之判斷：
（一）按汽車駕駛人，駕駛汽車經測試檢定有下列情形之一者，
      處新台幣一萬五千元以上六萬元以下罰鍰，並當場移置保
      管該汽車及吊扣其駕駛執照一年；因而肇事致人受傷者，
      並吊扣其駕駛執照二年；致人重傷或死亡者，吊銷其駕駛
      執照，並不得再考領：（一）酒精濃度超過規定標準。（
      二）、吸食毒品、迷幻藥、麻醉藥品及其相類似之管制藥
      品。汽車駕駛人拒絕接受第一項測試之檢定者，處新台幣
      六萬元罰鍰，並當場移置保管該汽車及吊銷該駕駛執照；
      如肇事致人重傷或死亡者，吊銷該駕駛執照，並不得再考
      領，道路交通管理處罰條例第三十五條第一項、第四項分
      別定有明文。
（二）查異議人於前開時、地，為警舉發之事實，為異議人所不
      否認，應堪信為真實。
（三）證人即舉發警員李佳翰於本院審理時到庭結證稱：本案是
      伊舉發，當時接獲分局通報，要到板橋市○○路二五０巷
      附近處理事情，處理完後繼續巡邏，行經中正路二一六巷
      口，看到異議人迅速停車下來，坐到別的機車上和別人聊
      天，我覺得奇怪，為何他有這種反應，我就過去詢問，發
      現他有酒味，我請他出示證件，但是異議人不願意配合，
      我就請求支援，異議人拒測等語。審酌證人李佳翰為依法
      執行公務之警員，與異議人素不相識，當無甘冒偽證罪責
      誣指異議人之理，且清楚證述異議人車行方向、違規情狀
      ，並製有舉發違規現場圖佐證；另證人依法舉發時，有全
      程錄音錄影，經本院當庭勘驗，異議人自承「伊有喝是事
      實，自大智街轉過來，有看到停車位就插進來」等語，堪
      信證人證述異議人之違規情狀為真實。是異議人酒後騎駕
      機車，拒絕酒測，違規事證明確，洵堪認定。異議人主張
      伊未騎車、沒有拒絕酒測云云，均屬無據。
（四）綜上所述，異議人騎駕機車，在台北縣板橋市○○街、中
      正路二一六巷口，確有「汽車駕駛人拒絕接受酒精濃度測
      試檢定」之違規，原處分機關據以裁罰，於法有據，異議
      人聲明異議為無理由，應予駁回。
四、據上論斷，應依道路交通案件處理辦法第十九條，裁定如主
    文。
中    華    民    國    97    年    12    月    19    日
                  交通法庭  法  官  林鈺琅
上列正本證明與原本無異。
如不服本裁定應於送達後五日內向本院提出抗告狀。
                            書記官  林蔚然
中    華    民    國    97    年    12    月    19    日


司法院資訊處製作；財團法人民間司法改革基金會備份。
